臺灣高等法院臺中分院民事裁定　八十九年度上字第一五九號
　　　抗　告　人　甲○○
右抗告人因確認印鑑證明無效等事件，對於中華民國八十九年二月十四日臺灣南投地
方法院八十九年度訴字第九四號所為裁定提起抗告，本院裁定如左：
      主      文
原裁定廢棄發回台灣南投地方法院。
      理      由
一、本件原審駁回抗告人之訴，係依據民事訴訟法第二百四十九條第一項第六款，應
    以裁定行之，原審誤寫為判決，應予更正。抗告人不服雖具狀上訴，應視為抗告
    ，合先敘明。
二、原審駁回抗告人之訴以：抗告人起訴狀未具體載明其訴之聲明及訴訟標的之法律
    關係，且由其書狀亦無法特定被告係何人，復未陳報其訴訟標的之價額，以為裁
    判費之核算標準，經本院於八十九年一月六日裁定命其補正，迄未補正，其訴之
    合法要件自有欠缺，予以駁回。
三、抗告意旨略以：(一)抗告人已依限於八十九年一月二十四日補正，原裁判遺漏此一
    補正事項不採之理由。(二)裁判費已繳納，有裁判費收據事證。(三)抗告人為農家子
    弟所學不多，若有欠缺必要事項，自應傳喚到庭說明。
四、經查：本件抗告人起訴請求裁定李水土於七十九年十二月十九日所核給之印鑑證
    明無效，並提出南投縣埔里鎮戶政事務所所發埔戶印證字第一六六六八號印鑑證
    明及李土水戶籍謄本等影本，原法院於八十九年一月六日以八十九年度補字第十
    二號裁定，命抗告人五日內應補正之事項：「一、訴之聲明、訴訟標的及對造之
    姓名、地址。二、訴訟標的價額並據以補繳裁判費（每銀元一百元繳納裁判費銀
    元一元。」，裁定於八十九年一月十八日送達抗告人（見原審卷第十頁送達證書
    ），抗告人已於期限內（含在途期間）之八十九年一月二十四日具狀補正：訴訟
    標的為：埔里鎮○○○段四三七地號之土地。對造即被告姓名如本院八十六年度
    上字第七四０號民事判決（並附該判決影本），關於裁判費之計算並敘明：土地
    面積為三一一五平方公尺，公告現值為每平方公尺為三三０元，抗告人有六分之
    一繼承權為五五二．五平方公尺，乘以三二０元等於一八二三二五元，再乘以百
    分之一等於一千八百二十三點二五元。並據繳納裁判費，此有補正狀及繳費收據
    附於原審卷第十一頁至十三頁可據。原法院於八十九年二月十四日裁判時，抗告
    人已依原法院八十九年一月六日裁定補正，若有不明確，自應依民事訴訟法第一
    百九十九條之一行使闡明權，原法院猶以抗告人未依裁定補正，遽行駁回，尚有
    未洽。抗告人執此指摘原裁定不當，求為廢棄，為有理由。爰將原裁定廢棄，發
    回由原法院另為適當之處理。
三、據上論結，依民事訴訟法第四百九十二條第二項，裁定如主文。
中　　　華　　　民　　　國　　九十一　　年　　　三　　　月　　二十九　　日
~B1民事第四庭審判長法　官　黃斐君
~B2　　　　　　　　法　官　陳蘇宗
~B3　　　　　　　　法　官　張鑫城
~F0
「得抗告」
